【裁判字號】    99,裁,1121
【裁判日期】    990520
【裁判案由】    新型專利舉發
【裁判全文】
最  高  行  政  法  院  裁  定
                                      99年度裁字第1121號
上  訴  人  康傅股份有限公司
代  表  人  甲○○
被 上訴 人  經濟部智慧財產局
代  表  人  王美花
參  加  人  丁○○
上列當事人間新型專利舉發事件，上訴人對於中華民國99年2月
11日智慧財產法院98年度行專訴字第92號行政判決，提起上訴，
本院裁定如下：
    主  文
上訴駁回。
上訴審訴訟費用由上訴人負擔。
    理  由
一、按對於高等行政法院判決之上訴，非以其違背法令為理由，
    不得為之，行政訴訟法第242條定有明文。依同法第243條第
    1項規定，判決不適用法規或適用不當者，為違背法令；而
    判決有同條第2項所列各款情形之一者，為當然違背法令。
    是當事人對於高等行政法院判決上訴，如依行政訴訟法第24
    3條第1項規定，以高等行政法院判決有不適用法規或適用不
    當為理由時，其上訴狀或理由書應有具體之指摘，並揭示該
    法規之條項或其內容；若係成文法以外之法則，應揭示該法
    則之旨趣；倘為司法院解釋或本院之判例，則應揭示該判解
    之字號或其內容。如以行政訴訟法第243條第2項所列各款情
    形為理由時，其上訴狀或理由書，應揭示合於該條項各款之
    事實。上訴狀或理由書如未依此項方法表明，或其所表明者
    與上開法條規定不合時，即難認為已對高等行政法院判決之
    違背法令有具體之指摘，其上訴自難認為合法。前述規定及
    說明，於對智慧財產法院判決之上訴，亦適用之，此觀智慧
    財產案件審理法第1條規定可明。
二、本件上訴人於民國93年6月4日以「淨水過濾器之結合裝置改
    置」向被上訴人申請新型專利，經編為第93215943號進行形
    式審查准予專利後，發給新型第M270651號證書，嗣參加人
    以系爭專利違反專利法第94條第1項第1款、第4項之規定，
    不符新型專利要件，對之提起舉發。案經被上訴人審查，認
    系爭專利有違專利法第94條第4項之規定，於98年3月17日以
    (97)智專三(三)05052字第09820152700號專利舉發審定書為「
    舉發成立，應撤銷專利權」之處分。上訴人不服，循序提起
    行政訴訟，遭原審判決駁回，乃對原判決上訴，主張：參加
    人指稱系爭專利申請專利範圍第1項之技術特徵係已被我國
    專利公告號第435265號新型專利「濾水器結構改良」（下稱
    系爭證據）所完全揭露，因此不具進步性，惟經比對系爭專
    利與系爭證據結構特徵、組成方式並不相同，故系爭證據並
    不足以證明系爭專利不具新穎性、進步性，系爭專利較系爭
    證據更為拆裝方便甚明，且合乎新型專利之要件，並早經被
    上訴人審查後認具有新穎性、進步性無疑，參加人對系爭專
    利提出舉發，乃為延滯上訴人對其提出之專利侵權訴訟；系
    爭專利不需額外設置定位件及定位槽結構，原審漏未審酌，
    且未說明不採之理由，顯有理由不備或理由矛盾等語。雖以
    該判決違背法令為由，惟核其上訴理由，係就原審取捨證據
    、認定事實之職權行使，指摘其為不當，並就原審已論斷者
    ，泛言未論斷，或就原審所為論斷，泛言其論斷矛盾，而非
    具體表明合於不適用法規、適用法規不當、或行政訴訟法第
    243條第2項所列各款之情形，難認對該判決之如何違背法令
    已有具體之指摘。依首開規定及說明，應認其上訴為不合法
    。
三、據上論結，本件上訴為不合法。依智慧財產案件審理法第1
    條、行政訴訟法第249條第1項前段、第104條、民事訴訟法
    第95條、第78條，裁定如主文。
中    華    民    國    99    年    5     月    20    日
                    最高行政法院第一庭
                        審判長法官  鄭  淑  貞
                              法官  黃  淑  玲
                              法官  姜  素  娥
                              法官  楊  惠  欽
                              法官  胡  方  新

以  上  正  本  證  明  與  原  本  無  異
中    華    民    國    99    年    5     月    21    日
                              書記官  郭  育  玎

司法院資訊處製作；財團法人民間司法改革基金會備份。
